【裁判字號】    97,交聲,1515
【裁判日期】    970612
【裁判案由】    違反道路交通管理處罰條例聲明異議
【裁判全文】
臺灣臺北地方法院交通事件裁定        97年度交聲字第1515號
異議人即
受處分人  甲○○
上列異議人即受處分人因違反道路交通管理處罰條例案件，對於
臺北市交通事件裁決所中華民國九十七年五月三十日所為之處分
（原處分：北市裁二字第裁二二—ＡＮ0000000號）聲明
異議，本院裁定如下：
    主  文
異議駁回。
    理  由
一、按禁止臨時停車線為紅色實線，用以指示禁止臨時停車路段
    ，以劃設於道路緣石正面或頂面為原則，道路交通標誌標線
    號誌設置規則第一百六十九條第一項、第二項定有明文。而
    設有禁止臨時停車標線處所不得臨時停車；禁止臨時停車處
    所不得停車，道路交通安全規則第一百十一條第一項第三款
    、第一百十二條第一項第一款亦定有明文。次按汽車駕駛人
    停車時，在禁止臨時停車處所停車，處新臺幣（下同）六百
    元以上一千二百元以下罰鍰，道路交通管理處罰條例第五十
    六條第一項第一款復定有明文。
二、本件異議人即受處分人甲○○所有之ＡＣ－五二四二號自用
    小客車於民國九十七年三月二日十三時九分許，在臺北市○
    ○○路○段劃設有紅色實線表示禁止臨時停車之路段停車，
    經臺北市政府警察局大安分局交通分隊員警以拍照之方式採
    證，並以受處分人有違反前揭道路交通管理處罰條例第五十
    六條第一項第一款規定之行為掣單逕行舉發。經將舉發單送
    達於受處分人後，受處分人於舉發通知單上所載應到案日期
    （即九十七年四月二十三日）前向原處分機關提出申訴，經
    原處分機關函請舉發單位即臺北市政府警察局大安分局調查
    結果，仍認受處分人有前開違規行為，原處分機關乃依前揭
    道路交通管理處罰條例第五十六條第一項第一款規定，於九
    十七年五月三十日，裁處受處分人罰鍰九百元。
三、本件受處分人固承認其有於上開時間將上揭車號之自用小客
    車停放於前開地點之事實，惟否認有何違反道路交通管理處
    罰條例之行為，提出聲明異議狀辯稱略以：異議人是看到該
    處係劃黃線，故暫停下車購買物品，政府不可利用模糊不清
    的標誌讓駕駛人誤解而處罰駕駛人云云。惟查，受處分人所
    有之車牌號碼ＡＣ－五二四二號自用小客車，於九十七年三
    月二日十三時九分許，在臺北市○○○路○段劃設有禁止臨
    時停車之紅線路段停車之事實，有現場採證照片一幀及臺北
    市政府警察局大安分局九十七年四月三十日北市警安分交字
    第０九七三一一九一九００號函在卷可稽。而依前揭現場採
    證照片所示，受處分人於前揭時地停放前開車牌號碼自小客
    車之路側確實劃設有紅色實線（表示禁止臨時停車路段），
    縱該處頂面紅漆顏色稍微褪淡，仍無礙其設有紅色標線之辨
    識性，況該處路側正面所劃設之紅色標線，顏色鮮豔清晰可
    見，應不致使人有誤認之虞，足證受處分人確實有於劃有紅
    線路段停車之違規事實。本件受處分人執上開情詞置辯，委
    不足採。故本件事證明確，受處分人之違規行為堪予認定。
四、綜上所述，本件受處分人確有於前揭時間將其所有之上開車
    號車輛停放於前述禁止臨時停車路段之行為，自屬違反道路
    交通管理處罰條例第五十六條第一項第一款之規定，是原處
    分機關依道路交通管理處罰條例第五十六條第一項第一款、
    違反道路交通管理事件統一裁罰基準表之規定，裁處受處分
    人罰鍰九百元，核無違誤，受處分人之異議為無理由，應予
    駁回。
據上論斷，應依道路交通案件處理辦法第十九條，裁定如主文。
中    華    民    國    97    年    6     月    12    日
                  交通法庭      法  官  林怡秀
本件正本證明與原本無異。
如不服本裁定，應於送達後五日內，向本院提出抗告狀。
                                書記官  張汝琪
中    華    民    國    97    年    6     月    12    日


司法院資訊處製作；財團法人民間司法改革基金會備份。
